【裁判字號】    95,訴,2585
【裁判日期】    950817
【裁判案由】    毒品危害防制條例
【裁判全文】
臺灣高雄地方法院刑事判決              95年度訴字第2585號
公  訴  人  臺灣高雄地方法院檢察署檢察官
被      告  甲○○
上列被告因違反毒品危害防制條例案件，經檢察官提起公訴（95
年度毒偵字第4473號），被告於本院準備程序中為有罪之陳述，
經合議庭裁定由受命法官依簡式審判程序獨任審理，本院判決如
下：
    主  文
甲○○連續施用第一級毒品，處有期徒刑拾壹月；又施用第二級
毒品，處有期徒刑肆月。應執行有期徒刑壹年貳月。
    事  實  及  理  由
一、甲○○前於民國90年間因施用毒品案件，經本院以90年度毒
    聲字第6883號裁定送觀察、勒戒後，因認有繼續施用毒品傾
    向，復經本院以91年度毒聲字第443 號裁定送戒治處所施以
    強制戒治，嗣於91年7 月18日停止戒治出所交付保護管束，
    而於92年1 月30日保護管束期滿未經撤銷視為執行完畢，經
    台灣高雄地方法院檢察署檢察官於92年2 月13日，以92年戒
    毒偵字第136 號為不起訴處分確定。詎甲○○猶不知悔改，
    竟基於施用第一級毒品海洛因之概括犯意，先向綽號「勝仔
    」之友人取得第一級毒品海洛因而持有，進而於95年4 月19
    日下午2 時許及同年5 月3 日下午4 時許，在高雄縣橋頭鄉
    ○○村○○路131 號住處，以將第一級毒品海洛因摻在香煙
    內點燃施用之方式，連續施用第一級毒品海洛因2 次，其後
    並將煙頭丟棄。另又基於施用第二級毒品甲基安非他命之犯
    意，向「勝仔」取得第二級毒品甲基安非他命而持有，進而
    於同年4 月19日下午2 時許，在上開住處，以將第二級毒品
    甲基安非他命置於吸食器內以火燒烤生煙吸聞之方式，施用
    第二級毒品甲基安非他命1 次，其後並將吸食器丟棄。嗣於
    95年4 月20日及同年5 月4 日，分別經觀護人員依法對其採
    尿送驗，始查知上情。
二、上揭事實業據被告甲○○於本院審理時坦承不諱，且有台灣
    檢驗科技股份有限公司95年5 月4 日KＺ000000000000號、95
    年5 月18日KＺ000000000000號濫用藥物尿液檢驗報告各1 份
    及尿液檢體監管紀錄表2 份附卷可稽，且有台灣高等法院被
    告前案紀錄表、全國施用毒品案件紀錄表各1 紙在卷可查，
    被告上開之自白業有相當之補強證據，被告犯行已臻明確，
    應依法論科。
三、論罪科刑
（一）按行為後法律有變更者，適用行為時之法律，但行為後之
      法律有利於行為人者，適用最有利於行為人之法律，係為
      現行刑法第2 條第1 項所明文。此條規定乃與刑法第1 條
      罪刑法定主義契合，係規範行為後法律變更所生新舊法律
      比較適用之準據法，並無新舊法比較之問題，應一律適用
      裁判時之現行刑法第2 條規定以決定適用之刑罰法律，先
      予辨明。又本次刑法修正之比較新舊法，應就罪刑有關之
      共犯、未遂犯、想像競合犯、牽連犯、連續犯、結合犯，
      以及累犯加重、自首減輕暨其他法定加減原因（如身分加
      減）與加減例等一切情形，綜其全部罪刑之結果而為比較
      ；且易科罰金之折算標準，新法施行後，亦應依新法第2
      條第1 項之規定，適用最有利於行為人之法律；又有期徒
      刑定應執行之刑，於新法施行後，亦應依新法第2 條第1
      項之規定，適用最有利於行為人之法律，最高法院95年度
      第8 次刑庭會議決議可資參照。查被告行為後，如附表一
      、附表二所示之法律業經修正，並均於95年7 月1 日起生
      效施行，而經依上揭意旨比較結果，本院裁判時之法律並
      無較有利於行為人，揆諸上揭說明，自應適用行為時之法
      律以為論處。而定應執行之刑，亦以被告行為時法較為有
      利於被告，自應以之定應執行之刑。
（二）查海洛因及甲基安非他命係分別為毒品危害防制條例第2
      條第2 項所稱之第一、二級毒品，不得非法持有及施用。
（三）核被告所為，係犯行為時毒品危害防制條例第10條第1 項
      之施用第一級毒品罪及同條第2 項之施用第二級毒品罪。
      被告持有第一、二級毒品之低度行為，已分別為施用之高
      度行為所吸收，均不另論罪。
（四）被告先後施用第一級毒品之犯行，時間緊接，方法相同，
      觸犯構成要件同一，顯係基於概括犯意而為，為連續犯，
      爰依行為時刑法第56條之規定以一罪論，並加重其刑。
（五）被告所犯前開2 罪間，犯意各別，罪名互殊，應分論併罰
      。
（六）爰審酌被告曾觸犯施用毒品之犯行，雖經觀察、勒戒及強
      制戒治程序，仍未能斷戒施用毒品惡習，顯見其戒治意志
      不堅，缺乏勒戒動機，本應從重量刑以收刑罰教化之效。
      惟念其施用毒品係對己身殘害，並未造成他人具體危害，
      且能於本院審理時坦承犯行，態度尚稱良好，復衡其犯罪
      之動機、目的、手段、生活狀況、智識程度、犯罪所生之
      損害及為警查獲之次數等一切情狀，酌情量處如主文之刑
      ，並定其應執行之刑，以示儆懲。
四、如不服本判決，應於判決送達後10日內，向本院提出上訴狀
    。
據上論斷，應依刑事訴訟法第273 條之1 第1 項、第284 條之1
，第299 條第1 項前段、第310 條之2 、第454 條第1 項，毒品
危害防制條例第10條第1 項、第2 項，現行刑法第2 條第1 項前
段、行為時刑法第11條前段、第56條、第51條第5 款，判決如主
文。
本案經檢察官高嘉惠到庭執行職務。
中    華    民    國    95    年    8     月    17    日
                  鳳山刑事第一庭  法  官  林勇如
以上正本證明與原本無異。
中    華    民    國    95    年    8     月    17    日
                                  書記官  吳俊達
附錄本判決論罪科刑法條：
毒品危害防制條例第十條
施用第一級毒品者，處六月以上五年以下有期徒刑。
施用第二級毒品者，處三年以下有期徒刑。
附表一：
┌────┬────────┬─────────┬──────────┬─────┐
│比較內容│行為時法（民國95│裁判時法（民國95年│比較結果            │備註      │
│        │年7 月1 日前之刑│7 月1 日生效後之刑│                    │          │
│        │罰法律）        │罰法律）          │                    │          │
├────┼────────┼─────────┼──────────┼─────┤
│刑法第56│刑法第56條      │修正刪除          │行為時法律有連續犯規│僅針對被告│
│條之連續│                │                  │定，係僅論一罪而得加│施用第一級│
│犯      │                │                  │重其刑至二分之一，裁│毒品海洛因│
│        │                │                  │判時法律刪除連續犯後│之犯行部分│
│        │                │                  │，數罪行應分論併罰，│。        │
│        │                │                  │以行為時法律較有利於│          │
│        │                │                  │行為人。            │          │
└────┴────────┴─────────┴──────────┴─────┘
附表二：
┌────┬────────┬─────────┬──────────┬─────┐
│比較內容│行為時法（民國95│裁判時法（民國95年│比較結果            │備註      │
│        │年7 月1 日前之刑│7 月1 日生效後之刑│                    │          │
│        │罰法律）        │罰法律）          │                    │          │
├────┼────────┼─────────┼──────────┼─────┐
│刑法第51│刑法第51第5 款  │刑法第51條第5 款  │行為時之法律，其應執│          │
│條之定應│                │                  │行刑之刑期不得逾20年│          │
│執行刑  │                │                  │，裁判時之法律，其應│          │
│        │                │                  │執行刑不得逾30年，以│          │
│        │                │                  │行為時法律對被告較有│          │
│        │                │                  │利。                │          │
└────┴────────┴─────────┴──────────┴─────┘


司法院資訊處製作；財團法人民間司法改革基金會備份。
